台灣士林地方法院刑事判決　　　　　　 93年度簡上字第159號
上　訴　人
（即被告）　甲○○
上列上訴人即被告因竊盜案件，不服本院士林簡易庭93年度士簡
字第1055號中華民國93年8 月26日第一審刑事簡易判決（聲請簡
易判決處刑案號：台灣士林地方法院檢察署93年度偵字第5945號
），提起上訴，本院管轄之第二審合議庭判決如下：
    主  文
上訴駁回。
甲○○緩刑貳年。
    事實及理由
一、本案經本院合議庭審理結果，認第一審以上訴人即被告甲○
    ○犯刑法第320 條第1 項之竊盜罪，判處拘役30日，如易科
    罰金，以三百元折算一日，其認事用法及量刑均無不當，應
    予維持，除檢察官聲請簡易判決處刑書犯罪事實欄第一項第
    二行「於民國九十二年」部分，應更正為「於民國九十三年
    」，及犯罪事實欄第二項應補充為「案經明大科技有限公司
    （下稱明大科技公司）告訴及台北縣政府警察局蘆洲分局報
    告偵辦」外，其餘均引用第一審判決書記載之事實、證據、
    理由及應適用之法條（詳如附件）。
二、另被告雖因明大科技公司積欠被告薪資多時，該公司負責人
    乙○○迄仍拖延不付，因而搬走該公司內之電腦等物，業經
    被告供明在卷，核與被告取走前述物品時所留字條上所記載
    「看了幾天，我覺得你根本沒想要還我薪水，既然你只想到
    你自己，不顧我的死活，那我也只好跟你說聲抱歉，key 董
    仔的RAM 、抱歉，是你逼我的」等語相符，而明大科技公司
    因財務問題確積欠被告薪資一節，亦經乙○○陳述在卷（詳
    見本院94年3 月7 日準備程序筆錄第2 頁），固堪認明大科
    技公司確實對被告負有債務無訛。然按債權人行使權利，須
    循法定程序為之，私力救濟為法所不許。再債務人之全部財
    產為債權人全部債權之總擔保，被告因明大科技公司積欠薪
    資，即任意取走該公司之物，此將使該公司其他債權人之債
    權因而減少受償機會，足見被告所為確屬違法無誤。況且，
    明大科技公司因經營狀況不佳，乙○○早於92年11月間即告
    知被告其無力支付薪水，請被告勿再前去上班，被告仍陸續
    前往一情，業經乙○○供述在卷，被告就此並不爭執，且該
    公司所積欠被告之薪資約為新台幣（下同）七萬元，但被告
    所搬走之物價值高達約二十萬元，亦經乙○○陳述在卷，而
    被告雖辯稱明大科技公司積欠伊十個月之薪資，共三十萬元
    ，然其所辯內容核與乙○○所述：92年9 月起才未付薪資，
    彼時並將被告之薪資降為一萬五千元等語，及被告警詢中所
    稱：自92年2 月起迄於同年12月離職時均未給任何薪資，每
    月薪資為一萬八千元等語（詳見偵查卷第20頁）不符，已難
    認其為真實，更何況被告於乙○○告知經營有問題，要其勿
    再上班後，其仍前去上班，就92年11月以後之薪資部分，被
    告依法得否要求給付，尚難遽認有據。況且被告迄未能舉證
    證明明大科技公司積欠伊之薪資遠高於七萬元或被告所搬走
    之物價值遠低於二十萬元，故僅憑卷內資料尚難認定被告搬
    走前述物品非出於不法所有意圖。被告提起上訴時仍執前詞
    ，否認犯罪而指摘原判決不當，為無理由，應予駁回。
三、嗣被告坦承犯罪，另稱：伊已明瞭所為與法不合，願認罪，
    且告訴人已表明不再追究，為此請求給予緩刑之宣告等語。
    查被告未曾受有期徒刑以上刑之宣告，有台灣高等法院被告
    全國前案紀錄表一紙附卷可稽，本院審酌被告年輕不識事，
    且欠缺法律常識，偶因一時失慮，致罹本罪，其於乙○○報
    警後，即自行將所搬走之物品交警處理，並未變賣，犯罪情
    節尚非重大，且明大科技公司已不再追究被告刑責，已經乙
    ○○於本院準備程序時陳明在卷（詳見本院94年3 月7 日準
    備程序筆錄第2 頁），足見被告經此起訴、審判，自當知所
    警惕，而無再犯之虞，本院綜核各情，認所宣告之刑，以暫
    不執行為適當，爰併宣告緩刑二年，以啟自新。
據上論斷，應依刑事訴訟法第455 條之1 第1 項、第3 項、第36
8 條、第373 條，刑法第74條第1 款，判決如主文。
本案經檢察官鄭嘉欣到庭執行職務。
中　　華　　民　　國　　94　　年　　4 　　月　　29　　日
                  刑事第六庭審判長法  官  李  育  仁
                                  法  官  黃  潔  茹
                                  法  官  姜  麗  香
以上正本證明與原本無異。
本判決不得上訴。
                                  書記官　陳　玉　珍
中　　華　　民　　國　　94　　年　　5 　　月　　3   　日
